【裁判字號】    90,交聲,47
【裁判日期】    900830
【裁判案由】    違反道路交通管理處罰條例聲明異議
【裁判全文】
臺灣基隆地方法院交通事件裁定                        九十年度交聲字第四七號
    受處分人  甲○○
    即異議人
右列受處分人因違反道路交通管理處罰條例案件，對於台灣省政府交通處公路局台北
區監理所八十八年三月十九日所為之處分（原處分案號：基警刑壹字第八六一三號）
，聲明異議，本院裁定如左：
    主  文
異議駁回。
    理  由
一、按「汽車駕駛人，駕駛汽車肇事致人受傷或死亡，應即採取救護或其他必要措施
    ，並向警察機關報告，不得駛離；違者吊扣其駕照三個月至六個月；逃逸者吊銷
    駕駛執照。」、「汽車駕駛人，曾依‧‧‧第六十二條第一項之規定吊銷駕駛執
    照者，不得考領駕駛執照。」道路交通管理處罰條例第六十二條第一項、第六十
    七條第一項分別定有明文，此乃為維護交通安全並加強救護以減少被害人死傷之
    強制規定，且不論肇事責任之歸屬，汽車駕駛人均應依規定採取救護或其他必要
    措施，合先敘明。
二、異議意旨略以：異議人甲○○於民國八十七年六月二十一日十五時三十二分許，
    駕駛車號ＢＹ—七０五二號小貨車，行經基隆市○○街與東新街口，欲左轉入自
    治街口時，不知與劉彩鳳所騎乘之機車發生擦撞，乃駕車離去，異議人並非故意
    逃逸，事後家人已與劉彩鳳達成和解云云。
三、本件異議人即受處分人甲○○於八十七年六月二十一日十五時三十二分許，駕駛
    車號ＢＹ—七０五二號小貨車，行經基隆市○○街與東新街口，欲左轉入自治街
    口時，與劉彩鳳所騎乘之機車發生擦撞，劉彩鳳旋即受傷倒地之事實，業據證人
    劉彩鳳到庭結證明確（詳本院九十年七月十九日訊問筆錄）。異議人雖辯稱伊不
    知撞到劉彩鳳，並非故意逃逸云云，然證人劉彩鳳到庭具結證稱：我騎機車在等
    紅綠燈，異議人開貨車轉彎過來，撞到我機車之中間，我有倒地，我不知為何異
    議人不知道撞到我．．然後是有人把我扶起來，報警．．等語（詳見本院九十年
    七月十九日訊問筆錄），異議人亦自承：我從隧道出來，直接左轉，聽到喀的一
    聲，可是不覺得有撞到車子，．．事後才發現小貨車左前方有凹陷云云（詳本院
    九十年七月五日、十九日訊問筆錄），足以研判異議人於擦撞證人劉彩鳳時，即
    已知撞到人之情事，當時異議人應停下察看，並立即採取救護或其他必要措施以
    救治傷患劉彩鳳，然異議人竟未如此為之，反而駕車駛離現場，待警察機關通知
    始到案仍未說明，而由家人與劉彩鳳達成和解，有和解書在卷可按，難謂其於駕
    車駛離現場之際無逃逸之故意，異議人所辯，顯係事後圖卸責任之詞，不足採信
    ，本件證據明確，堪信異議人確有駕駛汽車肇事致人受傷而未採取救護或其他必
    要措施，亦未向警察機關報告即擅自駛離現場之違規情事。原處分機關依前揭規
    定裁處異議人吊銷駕駛執照，且永久不得重新考領駕駛執照，核無違誤或不當，
    本件異議為無理由，應予駁回。
四、據上論斷，應依道路交通案件處理辦法第十九條，裁定如主文。
中      華      民      國    九十      年      八      月     三十     日
                                    臺灣基隆地方法院交通法庭
                                            法  官  齊  潔
右正本證明與原本無異。
對於本件裁定如有不服，應於收受送達後五日內，向本院提出抗告書狀，敘述抗告之
理由，抗告於臺灣高等法院。
                                            書記官  林苑珍
中      華      民      國    九十      年      九      月      三      日


司法院資訊處製作；財團法人民間司法改革基金會備份。
